臺灣彰化地方法院刑事判決　　　　　　　　　　　　　九十一年度訴字第二四七號
　　公　訴　人　臺灣彰化地方法院檢察署檢察官
　　被　　　告　甲○○
右被告因違反毒品危害防制條例等案件，經檢察官提起公訴（九十年度偵字第六二七
三號），本院判決如左：
  主  文
甲○○共同偽造公印文，處有期徒刑壹年，扣案之偽造國民身分證壹張沒收；又持有
第二級毒品，處有期徒刑柒月，扣案之大麻壹包（煙草重壹點肆玖公克，包裝重零點
玖貳公克）沒收銷燬之；又未經許可持有刀械，處有期徒刑肆月，扣案之匕首壹支沒
收；又轉讓第一級毒品，處有期徒刑壹年壹月，海洛因壹包（淨重零點陸零公克，包
裝重零點肆壹公克）沒收銷燬之。應執行有期徒刑貳年肆月，扣案之偽造國民身分證
壹張、匕首壹支沒收，大麻壹包（煙草重壹點肆玖公克，包裝重零點玖貳公克）及海
洛因壹包（淨重零點陸零公克，包裝重零點肆壹公克）沒收銷燬之。
  事  實
一、甲○○有犯違反槍砲彈藥刀械管制條例案件等前科，因涉有施用毒品案件而遭通
    緝，為躲避員警之查緝，竟與不詳姓名之已成年男子綽號「孫仔」共同基於偽造
    國民身分證之犯意聯絡，於民國九十年四月間某日，在彰化縣彰化市彰化基督教
    醫院附近，由甲○○給付新台幣（下同）二萬元及提供自己之照片與其弟洪志合
    之年籍資料予綽號「孫仔」，由綽號「孫仔」攜回於不詳時、地，偽造照片係貼
    「甲○○所交付之照片」、姓名為「洪志合」，年籍為五十五年八月十日，身分
    證編號為Ν000000000號之國民身分證一張，且偽造「內政部印」印文
    及「彰化縣政府」鋼印文於其上，完成後，綽號「孫仔」並約隔二天左右，於前
    揭彰化基督教醫院附近，將業已偽造完成之前開國民身分證交付予甲○○。甲○
    ○復另行起意，於九十年九月初某日，在彰化縣彰化市某電子遊藝場，自綽號「
    阿勇」不詳姓名年籍之男子收受第二級第二四項之毒品大麻一包（煙草重一‧四
    九公克，包裝重Ο‧九二公克），而持有第二級毒品大麻。其且於九十年九月十
    日起，在彰化縣芬園鄉○○路○段廿巷九弄三一號住處，未經許可，而持有刀械
    匕首一枝。其再另行起意，於九十年九月十一日十八時許，在彰化縣員林鎮大峰
    巷四五三號前廣場，竟因友人戴立明欲行試用海洛因，而以無償提供第一級毒品
    海洛因一包（淨重Ο‧六Ο公克，包裝重Ο．四一公克）予戴立明（另案偵辦）
    方式，而轉讓第一級毒品海洛因。嗣甲○○甫交付前開海洛因予戴立明收受後旋
    為警查獲，並於地上扣得戴立明丟棄於地之前揭一級毒品海洛因一包（扣於戴立
    明另案違反毒品危害防制條例案件卷內）；及於甲○○隨身攜帶之手提袋內及其
    所駕車號八Ｆ—八九八三號自小客車內依序起出前開偽造國民身分證一張、前開
    大麻一包、磅秤一台、空塑膠袋二包、第一級毒品毒品海洛因五包（合計淨重五
    ‧四二公克，包裝重一‧四三公克）、安非他命一包（按扣案之海洛因及安非他
    命併由甲○○另涉施用毒品案件處理）。
二、案經彰化縣警察局員林分局報請臺灣彰化地方法院檢察署檢察官偵查起訴。
    理  由
一、訊據被告甲○○對於前揭犯罪事實，除轉讓第一級毒品犯行部分否認外，餘均坦
    承不諱，其辯稱：該包海洛因原來即係戴立明所有，非係伊所轉讓云云。但查：
    （一）前開照片係貼「甲○○所交付之照片」、姓名為「洪志合」，年籍為五十
    五年八月十日，身分證編號為Ν000000000號之國民身分證經送鑑驗，
    發現其紙張、油墨、印版（含內政部印）、膠膜及鋼印（即彰化縣政府印）均與
    樣本不符，其整體均係偽造，有法務部調查局鑑定通知書一紙在卷可稽，足見本
    件偽造國民身分證之方法非僅如起訴書所載貼黏照片及其上書打洪志合之姓名、
    年籍資料而已。（二）扣案之煙草經鑑驗結果，證係含有第二級第二四項毒品大
    麻成分，亦有法務部調查局鑑定通知書一紙附卷可證，且扣案之前開匕首確屬係
    槍砲彈藥刀械管制條例管制之刀械，有彰化縣警察局九十年十一月五日九十彰警
    保字第九八Ο七八號函及函附之鑑驗登記表一份在卷可稽。（三）被告甲○○在
    警訊中供稱：「（據戴立明於筆錄上指稱他持有之海洛因是你提供的，為何你要
    提供海洛因給他？）戴立明稱他要試吸，他才向我要海洛因。」等語，核與證人
    戴立明在警訊中之供述情節相符，且包粉末經送鑑定確係毒品海洛因，有法務部
    調查局鑑定通知書影本一紙附卷可稽。足徵該包海洛因應確係被告無償轉讓予戴
    立明施用無誤。綜上，顯見被告所辯，尚屬淡化犯行之詞，不足採信。本件罪證
    明確，被告之犯行，洵堪認定。
二、核被告甲○○所為，係犯刑法第二百十二條偽造特種文書罪及同法第二百十八條
    第一項偽造公印文罪、毒品危害防制條例第八條第一項轉讓第一級毒品罪及同條
    例第十一條第二項持有第二級毒品罪與槍砲彈藥刀械管制條例第十四條第三項之
    未經許可持有刀械罪。被告與不詳姓名之已成年男子綽號「孫仔」間，就前開所
    犯刑法第二百十二條偽造特種文書罪及同法第二百十八條第一項偽造公印文罪部
    分，有犯意之聯絡與行為之分擔，共同正犯。被告所犯偽造特種文書罪及偽造公
    印文罪，有方法、結果之牽連關係，應依牽連犯之例，從一重之偽造公印文罪處
    斷。而起訴書固未起訴偽造公印文罪部分，惟此部分既與已起訴之偽造特種文書
    罪有裁判上一罪之關係，本院自得併予審理。被告所犯上開偽造公印文罪、轉讓
    第一級毒品罪、持有第二級毒品罪與未經許可持有刀械罪，犯意各別，行為互異
    ，應予分論併罰。爰審酌被告犯罪之動機、目的、手段、所生危害及犯罪後之態
    度等一切情狀，量處如主文所示之刑，並定其應執行之刑，以示懲儆。扣案之前
    開偽造國民身分證上偽造之公印文（即偽造「內政部印」印文及「彰化縣政府」
    鋼印文）依刑法第二百十九條規定，宣告沒收，其他部分（含照片、紙張等）係
    被告所有，且供犯罪所用之物，故依刑法第三十八條第一項第二款規定，宣告沒
    收；匕首一支係違禁物，依刑法第三十八條第一項第一款規定，宣告沒收；大麻
    一包（煙草重一‧四九公克，包裝重Ο‧九二公克）及海洛因一包（淨重Ο‧六
    Ο公克，包裝重Ο．四一公克）係毒品，依毒品危害防制條第十八條第一項前段
    ，予以宣告沒收銷燬之。
三、至本件固尚扣有第一級毒品毒品海洛因五包（合計淨重五‧四二公克，包裝重一
    ‧四三公克）、安非他命一包、磅秤一台、空塑膠袋二包等物，惟因此與被告施
    用毒品案件有關，與本件前開犯行無涉，故宜由該案處理之，附此敘明。
據上論斷，應依刑事訴訟法第二百九十九條第一項前段，毒品危害防制條例第八條第
一項、第十一條第二項、第十八條第一項前段、槍砲彈藥刀械管制條例第十四條第三
項、刑法第十一條前段、第二十八條、第二百十二條、第二百十八條第一項、第二百
十九條、第五十五條、第五十一條第五款、第三十八條第一項第一款、第二款，罰金
罰鍰提高標準條例第一條前段，判決如主文。
本案經檢察官洪紹文到庭執行職務。
中      華      民      國      九十一    年    五      月    二十九    日
                                  臺灣彰化地方法院刑事第一庭
                                            法      官  洪  志  賢
右正本證明與原本無異。
如不服本判決，應於判決送達後十日內向本院提出上訴狀( 須附繕本 )。
                                            法院書記官  洪  年  慶
中      華      民      國      九十一    年    六      月      三      日
毒品危害防制條例第八條：
轉讓第一級毒品者，處一年以上七年以下有期徒刑，得併科新臺幣一百萬元以下罰金
。
轉讓第二級毒品者，處六月以上五年以下有期徒刑，得併科新臺幣七十萬元以下罰金
。
轉讓第三級毒品者，處三年以下有期徒刑，得併科新臺幣三十萬元以罰金。
前三項之未遂犯罰之。
毒品危害防制條例第十一條：
持有第一級毒品者，處三年以下有期徒刑、拘役或新臺幣五萬元以下罰金。
持有第二級毒品者，處二年以下有期徒刑、拘役或新臺幣三萬元以下罰金。
持有專供製造或施用毒品之器具者，處一年以下有期徒刑、拘役或新臺幣一萬元以下
罰金。
毒品危害防制條例第十八條：
查獲之毒品及專供製造或施用毒品之器具，不問屬於犯人與否，均沒收銷燬之。但合
於醫藥或研究之用者，得不予銷燬。
前項合於醫藥或研究用毒品或器具之管理辦法，由法務部會同行政院衛生署定之。
槍砲彈藥刀械管制條例第十四條：
未經許可，製造、販賣或運輸刀械者，處三年以下有期徒刑，併科新臺幣一百萬元
　以下罰金。
意圖供自己或他人犯罪之用，而犯前項之罪者，處六月以上五年以下有期徒刑，併
　科新臺幣三百萬元以下罰金。
未經許可，持有或意圖販賣而陳列刀械者，處一年以下有期徒刑、拘役或新臺幣五
　十萬元以下罰金。
第一項及第二項之未遂犯罰之。
槍砲彈藥刀械管制條例第十四條：
未經許可，製造、販賣或運輸刀械者，處三年以下有期徒刑，併科新臺幣一百萬元
　以下罰金。
意圖供自己或他人犯罪之用，而犯前項之罪者，處六月以上五年以下有期徒刑，併
　科新臺幣三百萬元以下罰金。
未經許可，持有或意圖販賣而陳列刀械者，處一年以下有期徒刑、拘役或新臺幣五
　十萬元以下罰金。
第一項及第二項之未遂犯罰之。
刑法第二百十二條：
偽造、變造護照、旅券、免許證、特許證及關於品行、能力、服務或其他相類之證書
、介紹書，足以生損害於公眾或他人者，處一年以下有期徒刑，拘役或三百元以下罰
金。
刑法第二百十八條：
偽造公印或公印文者，處五年以下有期徒刑。
盜用公印或公印文，足以生損害於公眾或他人者，亦同。
刑法第二百十九條：
偽造之印章、印文或署押，不問屬於犯人與否，沒收之。
